【裁判字號】    96,易,2402
【裁判日期】    970408
【裁判案由】    損害債權
【裁判全文】
臺灣高雄地方法院刑事判決              96年度易字第2402號
公  訴  人  臺灣高雄地方法院檢察署檢察官
被      告  己○○
選任辯護人  邱超偉律師
            石繼志律師
被      告  丙○○
選任辯護人  康進益律師
上列被告因損害債權案件，經檢察官提起公訴（95年度偵字第28
358 號），本院判決如下：
    主  文
己○○犯損害債權罪，處有期徒刑拾月，減為有期徒刑伍月，如
易科罰金，以新臺幣壹仟元折算壹日。
丙○○無罪。
    事  實
一、己○○於民國83年2 月3 日開立面額新臺幣（下同）320 萬
    之本票1 紙予乙○○作為借款之擔保，嗣經乙○○於93年8
    月10日持該本票向本院聲請本票裁定，經本院於93年8 月13
    日核發93年度票字第14149 號裁定：「相對人（即己○○）
    於民國83年2 月3 日簽發之本票，內載憑票交付聲請人（即
    乙○○）新臺幣320 萬元，及自民國83年2 月4 日起至清償
    日止，按年息百分之6 計算之利息，得為強制執行」。該本
    票裁定經送達於己○○收受後於93年9 月8 日確定。嗣乙○○向己○○催討前揭款項未果，遂以前開本票裁定為執行名
    義，聲請就前開本票裁定債權金額150 萬元之範圍內，就己○○之財產為強制執行，因執行金額不足清償債權，經本院
    核發94年度執字第3571號債權憑證。詎己○○於95年6 月30
    日自其母親許吳美汝繼承如附表所示之不動產後，明知其積
    欠乙○○之債務尚未清償，而乙○○除已取得前開具有強制
    執行名義之本票裁定外，並經本院發給上開不足受償債權之
    債權憑證，竟基於毀損乙○○債權之犯意，於將受強制執行
    之際，委由不知情之代書戊○○，將附表編號一所示之不動
    產於95年8 月16日設定最高限額為200 萬元之第2 順位抵押
    權予不知情之丙○○，及於95年8 月24日將附表編號二所示
    之不動產設定最高限額為200 萬元之第1 順位抵押權予不知
    情之丙○○。己○○更分別於95年9 月1 日、95年9 月5日
    將上開不動產以買賣為原因辦理所有權移轉登記予不知情之
    丙○○，用以償還其積欠丙○○之債務，足以生損害於乙○○之債權。嗣因乙○○查知己○○有繼承如附表之不動產，
    於95年9 月4 日聲請強制執行未果始查知上情。
二、案經乙○○訴由臺灣高雄地方法院檢察署檢察官偵查起訴。
    理  由
壹、程序部分：
一本件業據合法告訴：
  按犯罪之被害人，得為告訴，刑事訴訟法第232 條定有明文；
  次按上開條文中所謂犯罪之被害人，係指因犯罪行為而直接受
  損害之人（最高法院90年度台非字第97號判決意旨參照）。本
  件辯護人雖為被告己○○辯護稱：乙○○聲請強制執行之150
  萬元債權係91年2 月10日，乙○○之女兒林筱婷移轉給乙○○
  ，且該債權轉讓同意書於96年9 月5 日隨同刑事附帶民事起訴
  狀一併送達被告己○○，依民法第297 條之規定，該債權轉讓
  同意書於96年9 月5 日送達被告己○○時，始對被告己○○發
  生效力，故告訴人乙○○於95年9 月6 日提起本案毀損債權罪
  告訴時，並非犯罪被害人，依法並無告訴權云云。惟按，刑法
  第356 條損害債權罪之構成要件，係以債務人有損害債權人債
  權之意圖為其要件，不以客觀上造成債權無法清償之實際損害
  結果為必要。縱使執行名義嗣經確定裁判廢棄、變更或撤銷，
  亦屬債務人得否就執行所生損害求償之問題，無從解免行為人
  於他人對之取得執行名義時，已然處於債務人地位而不得擅自
  處分財產之責任（台灣高等法院95年度2383號判決參照）。查
  本院93年度票字第14149 號本票裁定，業於93年9 月8 日確定
  ，其上所記載之聲請人為告訴人乙○○，足見告訴人乙○○確
  為系爭本票債權人，且已依法取得執行名義，則被告己○○處
  於債務人之地位於收受上開裁定後處分其財產，以致債權人即
  告訴人之債權無法獲得滿足，告訴人自屬本件損害債權案件之
  被害人，是參諸前揭條文及判決意旨，本件告訴人確具告訴權
  且得依法提起本件告訴，尚無疑義。況且，辯護人所爭執者為
  系爭本票之原因法律關係，惟本票為無因證券，執票人不負證
  明關於給付原因之責任，最高法院64年台上字第1540號判例定
  有明文，且本票未載受款人者，執有該本票之人皆得依法行使
  本票債權，本件告訴人乙○○既合法持有該本票聲請本院核發
  本票准予強制執行之裁定，即為本件犯罪被害人無疑。綜前所
  述，本件告訴即屬合法，則辯護人上開所指顯屬無據，尚非可
  採。
二證據能力之判斷：
  按被告以外之人於審判外之言詞或書面陳述，除法律有規定者
  外，不得作為證據，刑事訴訟法第159 條第1 項定有明文。又
  被告以外之人於審判外之陳述，雖不符前4 條之規定，而經當
  事人於審判程式同意作為證據，法院審酌該言詞陳述或書面陳
  述作成時之情況，認為適當者，亦得為證據。當事人、代理人
  或辯護人於法院調查證據時，知有第159 條第1 項不得為證據
  之情形，而未於言詞辯論終結前聲明異議者，視為有前項之同
  意，刑事訴訟法第159 條之5 亦定有明文。經查，本判決下列
  所引用之各該被告以外之人於審判外之書面陳述，檢察官及被
  告於本院審判程式，均同意此部分之證據有證據能力，本院審
  酌上開證據資料製作時之情況，尚無違法不當及證明力明顯過
  低之瑕疵，亦認為以之作為證據應屬適當，故揆諸前開規定，
  爰依刑事訴訟法第159 條之5 規定，認前揭證據資料均有證據
  能力。
貳、實體部份：
一、訊據被告己○○固坦承系爭本票為其所簽發，惟矢口否認有
    何損害債權犯行，辯稱：伊於83年間向告訴人乙○○借得之
    款項，係供其前夫黃志旭所使用，89年伊與黃志旭離婚後，
    有聽說伊公公黃學習有賣房子將前開債務清償告訴人，伊不
    知道告訴人就系爭本票有向法院聲請本票裁定，也不知道告
    訴人對伊財產有聲請強制執行云云。經查：
(一)被告己○○於83年2 月3 日簽發系爭本票，嗣因該本票到期後
  未兌現，告訴人乙○○遂於93年8 月10日以上開本票向本院民
  事庭聲請裁定准予強制執行，繼經本院於同年月13日以93年度
  票字第14149 號裁定准許強制執行在案，該裁定並於同年8 月
  13 日 確定，業據證人乙○○於本院審理中結證明確，並有民
  事本票裁定聲請狀、本票影本、本院93年度票字第14149 號裁
  定及送達證書各1 份在卷可稽（本院93年度票字第14149 號卷
  參照）；又被告己○○分別於95年8 月16日、同年8 月24日分
  別將附表編號一、二所示之不動產，以丙○○為權利人設定第
  二順位、第一順位之抵押權，繼於同年95年8 月28日就附表編
  號一、二所示之不動產與被告丙○○訂立買賣契約後，同年9
  月1 日、9 月5 日將附表編號一、二所示之不動產變更登記為
  丙○○所有乙情，有不動產買賣契約書1 份（偵一卷第29頁至
  第31頁）、土地登記謄本2 份（偵一卷第6 頁至第9 頁；第32
  頁至第35頁參照；偵2 卷第39至41頁）在卷可參，是均堪認定
  屬實。
(二)被告己○○雖以前揭情詞置辯，惟被告己○○於90年6 月5 日
  將戶籍遷入高雄縣鳥松鄉○○路81之12號5 樓，並於95年3 月
  7 日將戶籍遷入高雄縣鳳山市○○街95巷7 號一節，有個人戶
  籍資料查詢結果2 紙可參（參93年度偵字第11770 號偽造有價
  證券卷第11頁；及偵二卷第89頁），而本院93年度票字第1414
  9 號民事裁定亦送達當時之戶籍地高雄縣鳥松鄉○○路81之12
  號5 樓，並由大樓管理員收受，足見上開民事准予強制執行之
  裁定確已合法送達，應無疑義。且證人乙○○於偵查中具結證
  述：92年、93年間被告己○○與伊和解，答應每月償還伊5000
  元沒有履行後，伊就常常到鳳山市○○街找被告己○○，但被
  告己○○避不見面，95年7 月間伊知道被告己○○的母親過世
  ，有繼承財產後，有要求被告己○○還錢，但她還是說沒錢等
  語（參偵一卷第41頁）；伊95年間一直都有在找被告己○○，
  但都沒有看見被告己○○本人，但有看見被告己○○的母親及
  女兒，伊有交代被告己○○的母親及女兒要被告己○○和伊聯
  絡，但被告己○○都沒有；伊也曾去被告己○○鳥松鄉○○路
  81 之12 號5 樓戶籍地找被告己○○，但管理員不讓伊上去等
  語（偵二卷56頁至57頁）。參以被告己○○於偵查中自承：（
  問：95年7 月及9 月告訴人有無找你要錢？）答：我不知道，
  我當時在躲告訴人不敢出來；及本院審理中（審判長問：你什
  麼時候知道欠乙○○的150 萬元沒有還？）答：乙○○告我偽
  造有價證券時，後來我求證公婆，公婆說已經還了，我才不理
  告訴人等語。足徵95年間被告己○○確為躲避告訴人乙○○債
  務之催討而躲避告訴人乙○○，則倘被告己○○確信其積欠乙○○之債務已還清，實應尋求法律途徑確認該債務已不存在，
  而非消極躲避。再者，被告己○○對於系爭本票為其所簽發，
  始終坦承無訛，衡情於聽聞公公黃學習已將積欠告訴人之債務
  償還後，理應要求告訴人應將系爭本票交還與伊，顯見被告己○○知悉告訴人對於系爭債務之清償狀況仍存有爭議，而告訴
  人持有其所簽發之本票，極有可能依照法律規定主張其權利，
  且本院93年度票字第14149 號民事裁定亦送達當時之戶籍地高
  雄縣鳥松鄉○○路81之12號5 樓，並由大樓管理員收受，並非
  寄存送達，亦無遭退回之情，衡情大樓管理員實無隱瞞收受本
  院93年度票字第14149 號民事裁定之可能，益徵被告己○○前
  揭所辯，顯係臨訟捏造之詞，殊無可採。
(三)又被告己○○雖辯稱：92年、93年間伊向被告丙○○借款300
  多萬元，95年6 月30日伊母親過世，沒有錢辦喪事，又借了30
  多萬元，被告丙○○說要辦抵押才願意借，後來因為結算後，
  房子價值跟欠款差不多，所以將房子轉給被告丙○○云云。惟
  債務人之總資產乃其全部債務之擔保，已取得執行名義參與分
  配者，除具有優先受償權者外，債權人應就債務人可受執行之
  財產平均受償，並由法院依法分配，強制執行法第38條定有明
  文。是債務人若明知將受強制執行，且有財產可供執行，但未
  告知取得執行名義之債權人，即擅自處分財產償還債務。縱其
  所清償之債務確係存在，仍難免厚此薄彼，損及其餘債權人公
  平受償之權利。況證人即告訴人乙○○於發現被告己○○有繼
  承財產後，曾要被告己○○還錢；告訴人乙○○於95年8 月前
  往被告己○○家打聽時有放風聲說要查封被告己○○繼承的財
  產，告訴人乙○○在同年9 月份遞狀，被告己○○同時也在9
  月把房子移轉登記給丙○○一節，亦據證人即告訴人乙○○於
  偵查中證述綦詳（見偵二卷第56頁至第57頁），據此，被告己○○於95年8 月間分別將繼承附表所示不動產設定抵押權予被
  告丙○○，更於95年9 月間，將前開不動產移轉登記予被告丙○○，顯有令告訴人無從強制執行之意，被告己○○辯稱其無
  損害債權之意圖，要難可採。
(四)綜上所述，被告己○○辯解不足採信，事證明確，其犯行堪以
  認定，應予依法論科。
二、核被告己○○所為，係犯刑法第356 條之損害債權罪。爰審
    酌被告己○○明知其所有之財產處於將受強制執行之際，本
    應使其所有財產作為全體債權人之總擔保，竟擅自為某特定
    債權人就其未受執行之財產設定抵押權，復行出售財產予該
    特定債權人，而以此方式損害其他債權人即告訴人平均受償
    之權利，犯後飾詞否認犯行，態度難認良好，且未與告訴人
    達成和解，惟念被告犯罪之動機、手段、目的及造成告訴人
    所受損害等一切情狀，量處如主文所示之刑。又被告本件犯
    罪行為時間係在96年4 月24日以前，所犯之罪合於中華民國
    96 年 罪犯減刑條例之規定，依該條例第2 條第1 項第3 款
    規定，應將宣告刑減2 分之1 後，併斟酌被告之資力及智識
    程度，諭知易科罰金以新臺幣1 千元折算1 日，以資懲儆。
參、被告丙○○無罪部分：
一、公訴意旨略以：被告丙○○明知被告己○○積欠告訴人乙○○債務，並經告訴人乙○○於93年向本院聲請本票裁定後，
    經本院於93年8 月13日核發93年度票字第14149 號本票裁定
    准予強制執行，且被告己○○之財產於94年間經告訴人乙○○聲請執行後仍不足以清償告訴人乙○○之債權，告訴人除
    已取得前開具有強制執行名義之本票裁定外，並經本院發給
    上開不足受償債權之債權憑證，詎被告丙○○竟與被告己○○基於毀損告訴人乙○○債權之共同犯意聯絡，於將受強制
    執行之際，由被告己○○分別於95年8 月15日、95年8 月24
    日將附表一、附表二所示之不動產設定最高限額為200 萬元
    之第2 順位及第1 順位抵押權予被告丙○○，繼於同年95年
    8 月28日就附表一、二所示之不動產與被告丙○○訂立買賣
    契約後，再分別於95年9 月1 日、95年9 月5 日將上開不動
    產以買賣為原因辦理所有權移轉登記予被告丙○○，足以生
    損害於乙○○之債權，因認被告丙○○與被告己○○共同涉
    犯刑法第356 條共同毀損債權罪嫌。
二、按犯罪事實應依證據認定，無證據不得認定犯罪事實；不能
    證明被告犯罪者，應諭知無罪之判決，刑事訴訟法第154 條
    第2 項、第301 條第1 項分別定有明文。又事實之認定，應
    憑證據，如未能發現相當證據，或證據不足以證明，自不能
    以推測或擬制之方法，為裁判基礎；且認定不利於被告之事
    實須依積極證據，苟積極證據不足為不利於被告事實之認定
    時，即應為有利於被告之認定；另認定犯罪事實所憑之證據
    ，雖不以直接證據為限，間接證據亦包括在內，然而無論直
    接證據或間接證據，其為訴訟上之證明，須於通常一般之人
    均不致有所懷疑，而得確信其為真實之程度者，始得據為有
    罪之認定，倘其證明尚未達到此一程度，而有合理之懷疑存
    在而無從使事實審法院得有罪之確信時，即應由法院為諭知
    被告無罪之判決（最高法院40年度台上字第86號、30年度台
    上字第816 號、76年度台上字第4986號判例意旨參照）。
三、檢察官起訴被告丙○○涉犯前揭罪嫌，無非係以：(1)告訴人
    乙○○之指訴; (2)被告己○○於90年6 月5 日遷入戶籍之高
    雄縣鳥松鄉○○路81之12號5 樓房屋當時為被告丙○○所有
    ；(3)被告己○○於95年3 月7 日遷入戶籍之高雄縣鳳山市○○街95巷7 號房屋，係被告丙○○於94年4 月18日所買受，
    且該房屋緊鄰被告己○○自母親繼承之高雄縣鳳山市○○街
    95巷5 號房屋；(4)被告己○○於96年5 月9 日檢察官偵查中
    自承現住於被告丙○○家中，足認被告己○○與被告丙○○
    始終關係匪淺，被告丙○○應與被告己○○有共同損害債權
    之意圖為其論據。
四、訊據被告丙○○固坦承被告己○○分別於95年8 月15日、95
    年8 月24日將附表編號一、二所示之不動產設定最高限額為
    200 萬元之第2 順位及第1 順位抵押權予伊，復分別於95
    年9 月1 日、95年9 月5 日將上開不動產以買賣為原因辦理
    所有權移轉登記予伊之事實，惟堅決否認有何共同毀損債權
    犯行，辯稱：被告己○○曾經跟伊借很多錢，伊並不知道被
    告己○○欠告訴人乙○○錢的事等語。經查：
(一)被告己○○分別於95年8 月15日、95年8 月24日將附表編號一
  、二所示之不動產設定最高限額為200 萬元之第2 順位及第1
  順位抵押權予被告丙○○，再分別於95年9 月1 日、95年9 月
  5 日將上開不動產以買賣為原因辦理所有權移轉登記予被告丙○○之事實，有土地登記謄本、建物登記謄本各1 紙及不動產
  買賣契約書1 份在卷可稽，此部份之事實堪可認定。
(二)告訴人所提出之本票1 紙（見93年度票字第14149 號卷第7 頁
  ），經本院於93年8 月13日以93年度票字第14149 號民事裁定
  准許強制執行，該裁定並於93年8 月23日送達予被告己○○戶
  籍地即高雄縣鳥松鄉○○路81之12號5 樓，由該大樓管理員收
  受之事實，有本院93年度票字第14149 號民事裁定、送達證書
  各1 份在卷可稽（見93年度票字第14149 號卷第6 至8 頁）。
  被告己○○於93年8 月23日收受上開裁定之戶籍地址，該屋固
  為被告丙○○所有，且被告丙○○與被告己○○係朋友關係，
  然在無其他積極證據之情形下，不能僅憑前開情況證據，即遽
  行推認被告丙○○知悉被告己○○業於93年8 月23日收受上開
  本票裁定，而與被告己○○共同基於損害告訴人債權之犯意聯
  絡，將上開不動產移轉登記至其名下。
(三)再被告丙○○辯稱：被告己○○確實有欠伊錢，所以才讓被告
  己○○把房子移轉給伊等語（見本院卷第24頁），核與證人即
  台灣企銀北高雄證券部營業員丁○○到院證稱：93年4 月16日
  被告丙○○在台灣企銀北高雄分行領75萬元借給被告己○○買
  股票，當天伊帶被告己○○至1 樓開戶後，被告丙○○就將75
  萬元借給被告己○○，並匯入被告己○○的戶頭裡等語（參本
  院卷第176 頁）；及證人庚○○證稱：92年6 月3 日伊向被告
  丙○○買受坐落於高雄縣鳥松鄉○○段246 地號，門牌號碼為
  高雄縣鳥松鄉○○路89之12號3 樓房屋，當時約定之買賣價金
  為288 萬，見面第一次付訂金約10萬，後來分2 、3 次付清尾
  款，匯到被告己○○台灣中小企業銀行北鳳山分行，帳號0000
  0000000 號帳戶，其中92年7 月10日匯款45萬元、92年7 月11
  日匯款122 萬840 元等語（見本院卷第178 頁），復有不動產
  買賣合約書、被告己○○台灣中小企業銀行北鳳山分行，帳號
  00000000000 號資金往來明細1 紙可參（參偵二卷第47頁）。
  是被告丙○○確曾於92年、93年間將前開款項借予被告己○○
  ，尚難僅憑被告丙○○同意被告己○○將上開不動產過戶至其
  名下，即推認被告丙○○有何損害他人債權之意圖。
(四)另被告丙○○並非向告訴人借錢之人，且告訴人並不認識被告
  丙○○，亦未曾將被告己○○有欠伊錢之情告知被告丙○○一
  節，業據證人即告訴人乙○○證述明確（見本院卷第96頁）。
  參以證人即共同被告己○○證述：伊不曾將伊向告訴人乙○○
  借錢的事跟被告丙○○說，被告丙○○也不知道告訴人乙○○
  查封伊的財產，後來執行無效果等語（見本院卷第102 頁），
  足徵被告丙○○辯稱伊不知被告己○○與告訴人間之債務糾紛
  等語，並非全屬無據。況且被告己○○與被告丙○○雖為男女
  朋友關係，然積欠他人債務遭催討並非名譽之事，被告己○○
  不願告知被告丙○○亦在情理之中。本件既無證據足認被告丙○○知悉被告己○○因積欠告訴人乙○○債務，而遭本院核發
  本票准予強制執行之裁定，又無法證明被告於辦理附表編號一
  、二所示之不動產抵押權設定及所有權移轉登記時，業已知悉
  告訴人乙○○聲請本院就被告己○○之財產聲請強制執行，則
  縱令被告丙○○同意被告己○○將上開不動產過戶至其名下，
  亦無從逕以損害債權罪相繩。
五、綜上所述，被告丙○○之所為與刑法損害債權罪之構成要件
    尚屬有間，此外，本院復查無其他確切之證據足資證明被告
    涉有公訴人所指上開犯行，揆諸前開說明，公訴人所提出之
    證據在客觀上既未達於通常一般之人均不致有所懷疑、而得
    確信被告確曾犯罪之程度，其有合理之懷疑存在時，即無從
    為被告有罪之確信，自應為被告丙○○無罪之諭知。
肆、退回併辦部分：
一、公訴人併辦意旨（96年度偵字第32746 號）略以：被告己○○與被告丙○○明知被告己○○因積欠告訴人乙○○債務，
    本院核發93年度票字第14149 號本票裁定後，告訴人乙○○
    遂以前開本票裁定為執行名義，聲請就己○○之財產為強制
    執行，因執行金額不足清償債權，經本院核發94年度執字第
    3571號債權憑證。詎被告己○○及被告丙○○明知上開情事
    為避免被告己○○之財產遭法院強制執行，竟基於使公務員
    登載不實之共同犯意聯絡，分別於95年8 月15日、95年8 月
    24日委由不知情之代書戊○○將附表編號一、二所示之不動
    產虛偽設定最高限額為200 萬元之第2 順位及第1 順位抵押
    權予被告丙○○，再分別於95年9 月1 日、95年9 月5 日將
    上開不動產虛偽訂立不動產買賣契約後，虛偽以買賣為原因
    辦理所有權移轉登記予被告丙○○，致不知情之承辦公務員
    ，將被告丙○○為附表編號一、二所示不動產之抵押權人及
    買受人等不實內容登載於職務上所載公文書上，足以生損害
    於地政事務所對於土地管理之正確性，因認被告2 人涉犯刑
    法第28條、第214 條共同使公務員登載不實文書罪嫌。
二、公訴人認被告2 人涉犯前揭罪嫌，無非以告訴人乙○○之指
    訴為其論據。訊據被告2 人均堅決否認有何使公務員登載不
    實犯行，均辯稱：被告己○○於92年、93年間曾陸續向被告
    丙○○借款約300 萬元，95年6 月30日被告己○○之母親過
    世，另外要向被告丙○○表示要辦抵押才願意借，後來因為
    結算後房子價值跟欠款差不多，所以被告己○○才把房子移
    轉給被告丙○○等語。經查：
(一)證人即台灣企銀北高雄證券部營業員丁○○到院證稱：93年4
  月16日被告丙○○在台灣企銀北高雄分行領75萬元借給被告己○○買股票（參本院卷第176 頁）；及證人庚○○證稱：92年
  6 月3 日伊向被告丙○○買受坐落於高雄縣鳥松鄉○○段246
  地號，門牌號碼為高雄縣鳥松鄉○○路89之12號3 樓房屋，尾
  款匯到被告己○○台灣中小企業銀行北鳳山分行，帳號000000
  00000 號帳戶，其中92年7 月10日匯款45萬元、92年7 月11日
  匯款122 萬840 元等語（見本院卷第178 頁），均經本院敘明
  如前，參以被告己○○台灣中小企業銀行北鳳山分行，帳號00
  000000000 號資金往來明細所示，被告丙○○於92年7 月4 日
  匯款30萬元至被告己○○前開帳戶（參偵二卷第47頁）、及證
  人庚○○分別於92年7 月10日、92年7 月11日匯款45萬元、12
  2 萬元至被告己○○前開帳戶等節，均足證被告2 人前揭所辯
  堪以採信。再參以證人即代書戊○○於本院審理中證述：被告
  丙○○和被告己○○有到伊事務所對帳，被告己○○大約欠被
  告丙○○本金含利息約380 萬元，因為被告己○○有2 間房子
  ，1 間在鳳山、1 間在台南，所以1 間抵押200 萬元，先辦理
  抵押權設定登記；後來設定完後，被告己○○說她沒有收入，
  沒有辦法還錢給被告丙○○，所以把房子賣給被告丙○○，過
  完戶後再給被告丙○○20萬元的尾款等語（見本院卷第99頁）
  。足徵被告己○○於92年、93年確有陸續向被告丙○○借款之
  情，且渠等於95年7 月間前往代書戊○○之代書事務所委託代
  書戊○○辦理抵押權設定登記，及不動產買賣契約之際，確實
  經過對帳程序，則被告2 人於客觀上並未以虛偽債權設定抵押
  權登記及不動產移轉登記等不實之事項使不知情之公務員登載
  於職務上所載公文書至明。
(二)綜上，依卷存事證尚無法認定被告己○○、被告丙○○確有為
  檢察官併辦意旨所指之犯行，難認與起訴部分有想像競合之裁
  判上一罪關係，應退由檢察官另為適法處理，附此敘明。
據上論斷，應依刑事訴訟法第299 條第1 項前段、第301 條第1
項，刑法第356 條、第41條第1 項前段，中華民國96年罪犯減刑
條例第2 條第1 項第3 款、第7 條、第9 條，刑法施行法第1 條
之1 ，判決如主文。
本案經檢察官甲○○到庭執行職務。
中    華    民    國    97    年    4     月    8     日
                  刑事第十一庭  審判長法  官  施柏宏
                                      法  官  黃宗揚
                                      法  官  黃繼瑜
以上正本證明與原本無異。
如不服本判決應於收受本判決後10日內向本院提出上訴書狀，並
應敘述具體理由，如未敘述上訴理由者，應於上訴期間屆滿後20
日內補提理由書狀於本院（均須按他造當事人之人數附繕本）「
切勿逕送上級法院」。
中    華    民    國    97    年    4     月    8     日
                                      書記官  曾小玲
附表：
┌──┬────────┬────────────┐
│編號│ 土 地 地 號    │ 建 物 建 號            │
├──┼────────┼────────────┤
│一  │高雄縣鳳山市赤山│鳳山市○○段433建號建物 │
│    │段646 之17號    │（門牌號碼：高雄縣鳳山市│
│    │                │文中街95巷5 號）        │
├──┼────────┼────────────┤
│二  │台南市○區○○段│台南市○區○○段578 建號│
│    │7 號及7 之1 號  │建物（門牌號碼：台南市大│
│    │                │同二路620 巷31號）      │
└──┴────────┴────────────┘
附錄本案論罪科刑法條全文：
刑法第356條
債務人於將受強制執行之際，意圖損害債權人之債權，而毀壞、
處分或隱匿其財產者，處 2 年以下有期徒刑、拘役或 5 百元以
下罰金。


司法院資訊處製作；財團法人民間司法改革基金會備份。
